ru: Механика клавиатуры: Молотковый механизм; Утяжеленные клавиши; Другая
ro-RO: Acționare claviatură: Cu acțiune ciocan; Taste ponderate; Altele
el: Δράση πλήκτρων: Λειτουργία σφυριού; Σταθμισμένα κλειδιά; Άλλο
pl: Działanie klawiatury: Uderzenie młotkiem; Klucze ważone; Inne
zh-TW: 鍵盤功能: 擊錘; 加重琴鍵; 其他
th: การทำงานของแป้นพิมพ์: แบบ Hammer action; ปุ่มถ่วงน้ำหนัก; อื่นๆ
lt-LT: Klaviatūros veikimo principas: Plaktukėliai; Svertiniai klavišai; Kita
tr: Klavye Eylemi: Hammer action; Ağırlıklı tuşlar; Diğer
pt-BR: Ação do teclado: Ação de martelo; Chaves ponderadas; Outro
fr: Action du clavier: Action de marteau; Clés lestées; Autre
bg-BG: Действие на клавишите за музикална клавиатура: Действие на чукчето; Претеглени ключове; Други
cs: Typ klaviatury: Kladívkový úder; Vážené klávesy; Jiné
vi: Thao tác trên bàn phím: Hammer action; Phím nặng; Khác
nb: Tastaturhandling: Hammerhandling; Vektede nøkler; Annet
ko: 키보드 동작: 해머 액션; 가중 키; 기타
hr-HR: Mehanizam klavijature: Radnja čekićem; Ponderirane tipke; Ostalo
sv: Tangentbordsåtgärd: Hammaråtgärd; Viktade tangenter; Övrigt
da: Tastaturhandling: Hammeraktion; Vægtede nøgler; Andet
sl-SI: Mehanizem tipk: S kladivci; Utežene; Drugo
fi: Näppäimistön toiminta: Vasara toiminta; Painotetut avaimet; Muu
hu: Billentyű jellege: Kalapácsütés; Súlyozott billentyűk; Egyéb
es: Acción del teclado: Acción de martillo; Teclas ponderadas; Otros
ja: キーボード操作: ハンマーアクション; ウェイトキー; その他
pt-PT: Ação do teclado: Ação de martelo; Teclas pesadas; Outro
sk-SK: Mechanika klávesov: Kladivková mechanika; Vážené klávesy; Iné
nl: Toetsenbordactie: Hameractie; Verzwaarde toetsen; Andere
en: Keyboard action: Hammer action; Weighted keys; Other
it: Azione della tastiera: Azione a martello; Tasti pesati; Altro
zh-CN: 键盘操作方式: 锤击动作; 加权键; 其他
de: Keyboard-Aktion: Hammermechanik; Gewichtete Tasten; Sonstiges